臺灣基隆地方法院刑事判決              100年度易字第349號
公  訴  人  臺灣基隆地方法院檢察署檢察官
被      告  胡瀚陽
上列被告因竊盜案件，經檢察官提起公訴（100 年度偵字第3183
號），本院依簡式審判程序判決如下：
    主  文
胡瀚陽犯侵入住宅竊盜罪，累犯，處有期徒刑柒月。
    犯罪事實及理由
一、犯罪事實：
    引用檢察官起訴書犯罪事實欄之記載（如附件），並將標題
    一第4 至5 行之「屬夜間時段之」等字刪除。
二、證據名稱：
    引用檢察官起訴書證據並所犯法條欄標題一證據清單之記載
    （如附件），另補充「被告胡瀚陽於本院準備程序及審理時
    所為自白」及「臺灣高等法院被告前案紀錄表」。
三、量刑理由：
    審酌被告曾於民國95年間犯下連續竊取女性內衣褲之竊盜案
    件，經本院判處有期徒刑3 月確定，於95年10月25日易科罰
    金執行完畢後，將近5 年後再犯本案，其行為已侵犯被害人
    之隱私及居住安寧，足使被害人產生恐懼陰影，惟竊得財物
    僅胸罩1 件，迅即為警查獲，犯後始終坦白承認，態度尚佳
    ，且其行為應係心理問題所引起，根本戒絕再犯之道毋寧為
    使其接受專業醫師治療，而非對其科以更長期之自由刑，兼
    衡被告另有違反商業會計法前科之素行，高職肄業學歷之智
    識程度，職業為送貨員、已婚、配偶為越南籍新住民之生活
    狀況等一切情狀，量處如主文所示之刑。
四、應適用之法條：
  (一)刑事訴訟法第273 條之1 第1 項、第299 條第1 項前段、第
    310 條之2 、第454 條。
  (二)刑法第321 條第1 項第1 款、第47條第1 項。
五、本判決書係依刑事訴訟法第310 條之2 準用同法第454 條第
    1 、2 項製作，僅記載當事人欄、主文、犯罪事實、證據名
    稱、應適用之法條，犯罪事實及證據部分並得引用檢察官起
    訴書之記載。
本案經檢察官黃佳權到庭執行職務。
中    華    民    國   100    年    9     月    28    日
                  刑事第二庭  法  官  羅貞元
以上正本證明與原本無異。
如不服本判決應於收受送達後10日內向本院提出上訴書狀，並應
敘述具體理由；其未敘述上訴理由者，應於上訴期間屆滿後20日
內向本院補提理由書(均須按他造當事人之人數附繕本)「切勿逕
送上級法院」。
中    華    民    國   100    年    9     月    28    日
                              書記官  陳永祥
附錄論罪法條：
中華民國刑法第321條
（加重竊盜罪）
犯竊盜罪而有下列情形之一者，處 6 月以上、5 年以下有期徒
刑，得併科新臺幣 10 萬元以下罰金：
一、侵入住宅或有人居住之建築物、船艦或隱匿其內而犯之者。
二、毀越門扇、牆垣或其他安全設備而犯之者。
三、攜帶兇器而犯之者。
四、結夥三人以上而犯之者。
五、乘火災、水災或其他災害之際而犯之者。
六、在車站、埠頭、航空站或其他供水、陸、空公眾運輸之舟、
    車、航空機內而犯之者。
前項之未遂犯罰之。
附件：
臺灣基隆地方法院檢察署檢察官起訴書
                                     100年度偵字第3183號
    被      告  胡瀚陽  男  29歲（民國○○年○○月○○日生）
                        住基隆市○○區○○街226巷10號五
                          樓
                        國民身分證統一編號：Ｚ000000000號
上列被告因竊盜案件，已經偵查終結，認應提起公訴，茲將犯罪
事實及證據並所犯法條分敘如下：
        犯  罪  事  實
一、胡瀚陽於民國95年間曾犯竊盜罪（連續竊盜女用內衣褲），
    經臺灣基隆地方法院以95年度易字第286號判決判處有期徒
    刑3月確定，於95年10月25日易科罰金執行完畢。猶不知悔
    改，復意圖為自己不法之所有，於100年7月12日屬夜間時段
    之凌晨1時許，騎乘車牌號碼CLY-196號機車至基隆市○○路
    91號前停放，並以徒手攀爬之方式，侵入吳國富位於培德路
    95號2樓之陽台內，著手竊取吳國富之妻張夢婷吊掛在該陽
    台晾曬之曼黛瑪蓮牌藍色女用胸罩1件，得手後欲離去時發
    出聲響，吳國富聞聲前往探看，發現胡瀚陽正從陽台翻爬逃
    離，乃在後緊隨追躡，胡瀚陽於逃逸過程中將上開得手之女
    用胸罩1件丟棄在培德路111號轉角處，吳國富旋於培德路91
    號前，將正欲騎乘CLY-196號機車逃離之胡瀚陽攔阻，經張
    夢婷報警到場處理，並在培德路111號轉角處，起獲上開女
    用胸罩1件（已由吳國富具領）。
二、案經基隆市警察局第二分局報告偵辦。
        證 據 並 所 犯 法 條
一、證據清單及待證事實：
┌──┬───────────┬─────────────┐
│編號│    證  據  名  稱    │      待  證  事  實      │
├──┼───────────┼─────────────┤
│ 1  │被告胡瀚陽於警詢及偵查│全部之犯罪事實。          │
│    │之自白                │                          │
├──┼───────────┼─────────────┤
│ 2  │證人吳國富於警詢之陳述│全部之犯罪事實。          │
│    │及偵查中之證述        │                          │
├──┼───────────┼─────────────┤
│ 3  │現場照片6張           │佐證全部犯罪事實。        │
│    │                      │                          │
├──┼───────────┼─────────────┤
│ 4  │贓物認領保管單1紙     │佐證全部犯罪事實。        │
└──┴───────────┴─────────────┘
二、按住宅原係建築物之一種，供人日常生活起居作息之「建築
    物中」，縱內部又配置供為蒔花養蘭、畜養寵物、健身休憩
    、晾曬衣物等用途不同之工作室、健身房、陽台等房間、處
    所，惟就整體觀察，均與生活起居之怡神養性、身心健全發
    展有密切關聯，自應認各該處所仍為住宅之一部分。核被告
    所為，係犯刑法第321條第1項第1款之侵入住宅竊盜罪嫌。
    被告於95年間曾犯竊盜罪（連續竊取女用內衣褲），經法院
    判決判處有期徒刑3月確定，於95年10月25日易科罰金執行
    完畢，有刑案資料查註紀錄表在卷可稽，其受有期徒刑之執
    行完畢後，於5年以內故意再犯本件有期徒刑以上之罪，為
    累犯，請依刑法第47條第1項之規定，加重其刑。
三、依刑事訴訟法第451條第1項提起公訴。
    此  致
臺灣基隆地方法院
中    華    民    國   100    年    7     月    27    日
                              檢  察  官  林  伯  宇
本件正本證明與原本無異
中    華    民    國   100    年    8     月    10    日
                              書  記  官  陳  啟  洲
中華民國刑法第321條
（加重竊盜罪）
犯竊盜罪而有下列情形之一者，處 6 月以上、5 年以下有期徒
刑，得併科新臺幣 10 萬元以下罰金：
一、侵入住宅或有人居住之建築物、船艦或隱匿其內而犯之者。
二、毀越門扇、牆垣或其他安全設備而犯之者。
三、攜帶兇器而犯之者。
四、結夥三人以上而犯之者。
五、乘火災、水災或其他災害之際而犯之者。
六、在車站、埠頭、航空站或其他供水、陸、空公眾運輸之舟、
    車、航空機內而犯之者。
前項之未遂犯罰之。